【裁判字號】    95,上訴,1193
【裁判日期】    950616
【裁判案由】    毒品危害防制條例
【裁判全文】
臺灣高等法院刑事判決                95年度上訴字第1193號
上  訴  人  甲○○
即  被  告
                    （另案在臺灣台北監獄執行）
上列上訴人因毒品危害防制條例案件，不服臺灣板橋地方法院94
年度訴字第1341號，中華民國94年12月16日第一審判決（起訴案
號：臺灣板橋地方法院檢察署94年度毒偵字第2240號、第2664號
；移送併案審理案號：臺灣基隆地方法院檢察署94年度毒偵字第
1894號、第1938號、第2045號、第2215號、第2427號、臺灣板橋
地方法院檢察署 94年度核退偵字第701號），提起上訴，本院判
決如下：
    主  文
上訴駁回。
    事實及理由
一、本案經本院審理結果，認第一審以上訴人即被告甲○○犯毒
    品危害防制條例第十條第一項之施用第一級毒品罪，依累犯
    及連續犯之規定遞加重其刑後，判處有期徒刑一年六月，並
    諭知扣案之第一級毒品海洛因共淨重０‧四六公克、含有海
    洛因殘渣之塑膠袋乙只沒收銷燬，注射針筒十九支、橡皮管
    一條、眼鏡盒一個均沒收，認事用法及量刑均無不當，應予
    維持，並引用第一審判決書記載之事實、證據及理由（如附
    件）。
二、被告上訴意旨略以：原判決量刑過重，請求輕判等語。惟查
    被告有多次違反麻醉藥品管理條例及毒品危害防制條例等前
    科，足見其長期施用毒品，始終未能戒絕，且本案在短短八
    個月之內，竟遭查獲施用海洛因毒品達七次之多，更可見其
    自我反省及控制能力薄弱，原判決經審酌其年值青壯，不思
    尋求正當之身心發展，前曾有毒品前科，仍未戒絕，竟又施
    用足以導致精神障礙、性格異常，甚至造成生命危險之毒品
    ，戕害一己之身心健康，對社會治安可能之危害程度非微，
    多次為警查獲猶不知警惕收斂，惟其於犯罪後尚能坦承犯行
    等一切情狀，量處有期徒刑一年六月，經核尚屬平允。被告
    提起上訴，指稱原審量刑過重，要求輕判，為無理由，應予
    駁回。
據上論結，應依刑事訴訟法第三百七十三條、第三百六十八條，
判決如主文。
本案經檢察官羅榮乾到庭執行職務。
中    華    民    國    95    年    6     月    16    日
                  刑事第十九庭  審判長法  官  宋  祺
                                      法  官  陳憲裕
                                      法  官  蔡明宏
以上正本證明與原本無異。
如不服本判決，應於收受送達後十日內向本院提出上訴書狀，其
未敘述上訴之理由者並得於提起上訴後十日內向本院補提理由書
（均須按他造當事人之人數附繕本）。
                                      書記官  初玲玲
中    華    民    國    95    年    6     月    16    日
附錄本案論罪科刑法條全文
毒品危害防制條例第10條
施用第一級毒品者，處六月以上五年以下有期徒刑。
施用第二級毒品者，處三年以下有期徒刑。


司法院資訊處製作；財團法人民間司法改革基金會備份。
